【裁判字號】    97,易,170
【裁判日期】    970220
【裁判案由】    竊盜
【裁判全文】
臺灣臺中地方法院刑事判決               97年度易字第170號
公  訴  人  臺灣臺中地方法院檢察署檢察官
被      告  戊○○
                    （現於臺灣臺中監獄執行中）
上列被告因竊盜案件，經檢察官提起公訴（96年度偵字第23033
號），本院判決如下：
    主    文
戊○○毀壞安全設備竊盜，累犯，處有期徒刑捌月；又竊盜未遂
，累犯，處有期徒刑肆月；又竊盜，累犯，處有期徒刑伍月；又
毀壞安全設備竊盜，累犯，處有期徒刑捌月；又竊盜，累犯，處
有期徒刑伍月；又竊盜，累犯，處有期徒刑伍月。應執行有期徒
刑貳年，並於刑之執行前，令入勞動場所強制工作參年。
    犯罪事實
一、戊○○前於民國90年間，因竊盜及施用毒品等案件，經法院
    分別判處有期徒刑8月、8月、4月，應執行有期徒刑1年6月
    確定，於92年6月17日縮短刑期假釋付保護管束期滿未經撤
    銷視為執行完畢；又於93年間，因搶奪、竊盜及偽造文書等
    案件，經臺灣南投地方法院於93年10月26日以93年度訴字第
    600號判處有期徒刑1年2月、5月、4月確定，又因違反毒品
    危害防制條例案件，經本院於94年6月27日，以94年度訴字
    第1530號判處有期徒刑10月確定，2罪經裁定應執行刑為有
    期徒刑2年6月，於95年7月14日縮短刑期假釋出監，甫於96
    年1月24日縮短刑期假釋付保護管束期滿未經撤銷視為執行
    完畢；復於96年2至4月間，因多次竊盜案件，經臺灣南投地
    方法院於96年10月15日以96年度易字第348號判決應執行有
    期徒刑10月確定。詎猶不知悔改，復於下列時、地，為下列
    之竊盜犯行：
  (一)於96年6月17日12時許，騎乘機車行經南投縣集集鎮東昌巷
    8-12號處，見四下無人，徒手拔除該址廁所紗窗外鐵欄，再
    卸除該址廁所紗窗鐵條、窗戶而毀壞安全設備後，再自廁所
    窗戶爬入屋內，侵入丙○○之住處（侵入住宅部份，未據告
    訴），竊取丙○○所有之金戒指5只及現金新台幣（下同）5
    千元得手。
  (二)於96年7月3日上午6時許，騎乘未懸掛車牌之重型機車，行
    經南投縣集集鎮○○街4號前時，見辛○○腳踏車內放置有
    其住處之2把鑰匙，且無人看管，遂拿取該2把鑰匙進入辛○○屋內（侵入住宅部份，未據告訴），在屋內1樓翻尋財物
    之際，適有辛○○之侄子蔡瑞龍返家，戊○○即向上逃逸，
    並自該屋2樓陽台跳至後方農地騎乘前開機車離去而未得逞
    ，嗣途經集集鎮清水橋時，將上開鑰匙丟棄於溪中。
  (三)於96年7月3日上午9時許，至南投縣集集鎮梨頭巷14-1號「
    山豐玉殿」內，徒手竊取金牌1面及內裝有現金2000元之紅
    包袋1個。得手後，並持該面金牌前往不知情之楊碧玉開設
    位於南投縣名間鄉○○街83號之「鳳益珠寶銀樓」變賣得款
    4460元，所得款項均供己花用殆盡。
  (四)於96年7月8日上午11時30分許，至南投縣集集鎮永昌里東昌
    巷工寮內，破壞門鎖而毀壞安全設備後入內（侵入住宅部份
    ，未據告訴），竊取丁○○所有之金鍊1條、戒指4只及現金
    1萬元。得手後，並持該條金鍊前往銀樓變賣，所得款項均
    供己花用殆盡。
  (五)於96年8月5日上午7時許，至南投縣集集鎮柴橋巷4-1號，進
    入乙○○○住處（侵入住宅部份，未據告訴），徒手竊取乙○○○所有之現金3000元得手。
  (六)於96年8月6日上午11時30分許，步行至南投縣集集鎮○○街
    125號，見甲○○之大門未上鎖，即乘機入內（侵入住宅部
    份，未據告訴）竊取甲○○所有之現金2萬元得手。上開竊
    得之物品，另有部分則持至不知情之黃連宗設於南投縣名間
    鄉○○街115號之「家裕銀樓」變現花用。
二、案經南投縣政府警察局南投分局及集集分局報告臺灣南投地
    方法院檢察署檢察官簽呈臺灣高等法院臺中分院檢察署令轉
    臺灣臺中地方法院檢察署檢察官偵查起訴。
    理    由
一、除簡式審判程序、簡易程序及刑事訴訟法第376條第1款、第
    2款所列之罪之案件外，第一審應行合議審判，刑事訴訟法
    第284條之1修正條文定有明文。本件被告戊○○所犯係屬刑
    事訴訟法第376條第2款所列之竊盜罪，依法獨任進行審理程
    序，合先敘明。
二、按被告以外之人於審判外之陳述，除法律有規定者外，不得
    作為證據；又被告以外之人於審判外向法官所為之陳述，得
    為證據；被告以外之人於偵查中向檢察官所為之陳述，除顯
    有不可信之情況者外，得為證據；另被告以外之人於審判外
    之陳述，雖不符前四條之規定，而經當事人於審判程序同意
    作為證據，法院審酌該言詞陳述或書面陳述作成時之情況，
    認為適當者，亦得為證據。當事人、代理人或辯護人於法院
    調查證據時，知有第159條第1項不得為證據之情形，而未於
    言詞辯論終結前聲明異議者，視為有前項之同意；刑事訴訟
    法第159條第1項、第159條之1第1、2項及第159條之5分別定
    有明文。本件證人即被害人丙○○、辛○○、蔡瑞龍、庚○○、丁○○、乙○○○、甲○○、鳳益珠寶銀樓負責人楊碧
    玉、家裕銀樓之負責人黃連宗於接受警員詢問、檢察官訊問
    中所為之證述及供述，雖係被告以外之人於審判外之言詞陳
    述，惟被告對於證人於警、偵訊時所為證述及供述之證據能
    力，於本院審理中不爭執，亦未於言詞辯論終結前聲明異議
    ，視為於審判程序同意作為證據，且被告以外之人於偵查中
    向檢察官所為之陳述，原則上得為證據，本院並審酌上開筆
    錄作成時之情況尚無不當，依刑事訴訟法第159條之1第1、2
    項及第159條之5之規定，自有證據能力，併予敘明。
三、訊據被告戊○○對於上開犯罪事實於本院審理時坦承不諱，
    核與被害人丙○○、辛○○、蔡瑞龍、庚○○、丁○○、乙○○○、甲○○分別於警詢、偵訊時或本院審理中指證述之
    情節相符，並經證人楊碧玉、黃連宗分別證述在卷，此外，
    復有鳳益銀樓及家裕銀樓之金飾買入登記簿各2紙及照片27
    幀等件附卷可稽，足認被告前開自白確與事實相符。是本件
    事證明確，被告犯行堪以認定，應予依法論科。
四、按刑法第321條第1項第2款之「門扇」專指門戶而言，而所
    謂「其他安全設備」，指門扇牆垣以外，依通常觀念足認防
    盜之一切設備而言，如門鎖、窗戶等，最高法院著有45年臺
    上字第1443號、55年臺上字第547號判例意旨可資參照。準
    此，非屬分隔住宅或建築物內外之間之出入口大門，而依通
    常觀念足認防盜之一切設備，諸如電網、門鎖、以及窗戶等
    ，均屬「其他安全設備」。故核被告就犯罪事實欄一之(一)、
    (四)部分所為，均係犯刑法第321條第1項第2款之毀壞安全設
    備竊盜罪；就犯罪事實欄一之(三)、(五)、(六)部分所為，均係犯
    刑法第320條第1項之普通竊盜既遂罪；其如犯罪事實欄一之
    (二)部分所為，則係犯刑法第320條第3項、第1項之普通竊盜
    未遂罪。另公訴意旨於犯罪事實欄一之(一)、(四)中雖記載「以
    不詳工具破壞」，並未具體指明係何工具，又該工具並未扣
    案，被告復於偵訊時及本院審理中均否認使用何種工具，無
    法逕認被告究否攜帶何種工具，且員警於採證時，並未就該
    窗戶或門鎖損壞之情形為拍照存證，則本院無從得知該窗戶
    及門鎖是否被何種器具損壞，即難推認被告確否持足供兇器
    使用之器具，故基於罪疑惟輕原則，既有合理懷疑存在，利
    益應歸於被告，故尚難謂被告確否持不詳工具為之而認係足
    供兇器使用之工具，附此敘明。又被告已著手如犯罪事實欄
    一之(二)所載竊盜行為之實行，惟未生竊得財物之結果，為未
    遂犯，爰依刑法第25條第2項之規定，按既遂犯之刑減輕其
    刑。被告前後6次行竊之犯行，各次行竊之時間、地點及前
    揭犯罪方法及被害法益均不相同，顯係基於各別犯意而為之
    ，應予分論併罰。查被告前於93年間，因搶奪、竊盜及偽造
    文書等案件，經臺灣南投地方法院於93年10月26日以93年度
    訴字第600號判處有期徒刑1年2月、5月、4月確定。又因違
    反毒品危害防制條例案件，經本院於94年6月27日，以94年
    度訴字第1530號判處有期徒刑10月確定，2罪經裁定應執行
    刑為有期徒刑2年6月，於95年7月14日縮短刑期假釋出監，
    甫於96年1月24日縮短刑期假釋付保護管束期滿未經撤銷視
    為執行完畢，有臺灣高等法院被告前案紀錄表及臺灣臺中地
    方法院檢察署刑案資料查註紀錄表各1份在卷可憑，其於前
    案有期徒刑執行完畢後，5年內故意再犯本件有期徒刑以上
    之數罪，均為累犯，各應依刑法第47條第1項之規定各加重
    其刑，其中就犯罪事實欄一之(二)所載竊盜犯行部分之刑之加
    減並依法先加後減之。爰審酌被告前已有多次竊盜前科之不
    良素行，猶不知悔改，復犯本案，其不思以正當方法賺取財
    物，為圖謀己私之利益便利，不知尊重他人之財產權，竟竊
    取他人財物再為本案之竊盜犯行，不知悛悔警惕，惡性非輕
    ，干擾被害人之經濟生活，對社會秩序影響非輕，惟念其犯
    罪所得非鉅，以及被告犯罪之動機、目的、手段、所生危害
    及其犯後坦承犯行，態度尚稱良好，然迄未與被害人達成和
    解，暨前案犯罪情節及量刑輕重等一切情狀，分別量處如主
    文所示之刑，並定其應執行之刑，以資懲儆。
五、末按「18歲以上之竊盜犯、贓物犯，有犯罪之習慣者，得於
    刑之執行前，令入勞動場所強制工作。」竊盜犯贓物犯保安
    處分條例第3條第1項定有明文。而保安處分係針對受處分人
    將來之危險性所為之處置，以達教化、治療之目的，為刑罰
    之補充制度。我國現行刑法採刑罰與保安處分雙軌制，係在
    維持行為責任之刑罰原則下，為協助行為人再社會化之功能
    ，以及改善行為人潛在之危險性格，期能達成根治犯罪原因
    、預防犯罪之特別目的。是保安處分中之強制工作，旨在對
    嚴重職業性犯罪及欠缺正確工作觀念或無正常工作因而犯罪
    者，強制其從事勞動，學習一技之長及正確之謀生觀念，使
    其日後重返社會，能適應社會生活。竊盜犯贓物犯保安處分
    條例第3條第1項規定，即係本於保安處分應受比例原則之規
    範，使保安處分之宣告，與行為人所為行為之嚴重性、行為
    人所表現之危險性及對於行為人未來行為之期待性相當之意
    旨而制定，而由法院視行為人之危險性格，決定應否令入勞
    動處所強制工作，以達預防之目的。查被告前於90年間，因
    竊盜及施用毒品等案件，經法院分別判處有期徒刑8月、8月
    、4月，應執行有期徒刑1年6月確定，於92年6月17日縮短刑
    期假釋付保護管束期滿未經撤銷視為執行完畢；又於93年間
    ，因搶奪、竊盜及偽造文書等案件，經臺灣南投地方法院於
    93 年10月26日以93年度訴字第600號判處有期徒刑1年2月、
    5 月、4月確定，與另案違反毒品危害防制條例案件，經裁
    定應執行刑為有期徒刑2年6月，於95年7月14日縮短刑期假
    釋出監，甫於96年1月24日縮短刑期假釋付保護管束期滿未
    經撤銷視為執行完畢；復於96年2至4月間，因多次竊盜案件
    ，經臺灣南投地方法院於96年10月15日以96年度易字第348
    號判決應執行有期徒刑10月確定，有臺灣高等法院被告前案
    紀錄表及臺灣臺中地方法院檢察署刑案資料查註紀錄表各1
    份在卷可憑及各該竊盜案件之判決書附卷可按，被告先後於
    90 年間因2次竊盜案件判決確定，於92年6月間執行完畢，
    於93 年間再犯竊盜等案件，甫於96年1月24日執行完畢，隨
    即於同年2至4月間，再犯3次竊盜案件後，復於同年6、7、8
    月間再犯本案6次竊盜案件，由此可見，被告自90年起，屢
    次因竊盜案件，經法院論罪科刑，經多次入監執行後，仍未
    能矯正其竊盜惡習再犯，本案復多次侵入他人住宅為之，較
    具危險性，其犯罪情節益重、次數益繁，顯然，被告有犯罪
    習慣無訛，對社會秩序、民眾權益有重大危害。復參酌被告
    既未能經由入監執行方式，徹底戒除竊盜惡習，自應藉由積
    極勞動之工作環境，使其培養勤奮任事、樂觀進取之態度，
    以準備重返現實社會，而被告現年31歲，正值年輕力壯之時
    ，卻未盡其力於正途，反屢次為竊盜犯罪，足認有矯治其惡
    習、培育其正確觀念、性格，俾其能於將來刑滿重返社會時
    ，不再重蹈覆轍，並獲新生之必要，是就被告犯罪行為之嚴
    重性、犯罪手段所表現之危險性及對其將來行為之期待性綜
    合觀之，實有必要令入勞動處所施以強制工作，準此，爰依
    竊盜犯贓物犯保安處分條例第3條第1項、第4條、第5條第1
    項前段之規定，諭知於刑之執行前，令被告入勞動場所強制
    工作3年。
據上論斷，依刑事訴訟法第284條之1、第299條第1項前段，刑法
第320條第1項、第3項、第321條第1項第2款、第25條第2項、第
47條第1項、第51條第5款，竊盜犯贓物犯保安處分條例第3條第1
項、第4條、第5條第1項前段，刑法施行法第1條之1第1項、第2
項前段，判決如主文。
本案經檢察官己○○到庭執行職務。
中    華    民    國    97    年     2    月    20    日
                  臺灣臺中地方法院刑事第五庭
                      法  官  吳崇道
上正本證明與原本無異。
如不服本判決，應於收送達後10日內向本院提出上訴書狀（應敘
述具體理由並附繕本）。
上訴書狀如未敘述理由，應於上訴期間屆滿後20日內補提理由書
於本院。
                      書記官  黃舜民
中    華    民    國    97    年     2    月    20    日
附錄論罪科刑法條
刑法第320條：
意圖為自己或第三人不法之所有，而竊取他人之動產者，為竊盜
罪，處5年以下有期徒刑、拘役或5百元以下罰金。
意圖為自己或第三人不法之利益，而竊佔他人之不動產者，依前
項之規定處斷。
前二項之未遂犯罰之。
刑法第321條：
犯竊盜罪而有左列情形之一者，處6月以上、5年以下有期徒刑：
一  於夜間侵入住宅或有人居住之建築物、船艦或隱匿其內而犯
    之者。
二  毀越門扇、牆垣或其他安全設備而犯之者。
三  攜帶兇器而犯之者。
四  結夥三人以上而犯之者。
五  乘火災、水災或其他災害之際而犯之者。
六  在車站或埠頭而犯之者。
前項之未遂犯罰之。


司法院資訊處製作；財團法人民間司法改革基金會備份。
